【裁判字號】    90,交聲,6
【裁判日期】    900301
【裁判案由】    違反道路交通管理處罰條例聲明異議
【裁判全文】
臺灣苗栗地方法院交通事件事裁定                        九十年度交聲字第六號
    移 送機 關  交通部公路局新竹區監理所苗栗監理站
    異  議  人  甲○○
右列受處分人因違反道路交通管理處罰條例案件，對於交通部公路局新竹區監理所苗
栗監理站民國八十九年十二月十八日所為之裁決處分（苗稽駕字第五四－Ｆ0000
0000號裁決書），聲明異議，本院裁定如左：
    主    文
異議駁回。
    理    由
一、異議意旨略以：異議人雖於八十九年十一月十八日晚上十一時十分駕車肇事，經
    交通部公路局新竹區監理所苗栗監理站裁處罰鍰，惟被害人翁明祺越過快車道亦
    與有過失，未見監理所提及，是不服該裁定，提出異議。
二、按汽車駕駛人，駕駛汽車有酒精濃度過量，因而肇事致人死亡者，吊銷其駕駛執
    照，並不得再核發，道路交通管理處罰條例第三十五條第一項第一款、第六十七
    條第一項分別定有明文。
三、本件異議人甲○○於八十九年十一月十八日二十三時十分，明知喝酒後不得駕使
動力交通工具，竟於喝酒後駕駛車牌號碼六Ｈ-二四○九號自小客車，沿台一線
    由北往南方向行駛，途經苗栗縣頭份鎮○○里○○路五一三號前，應注意汽車行
    駛時，駕駛人應注意車前狀況，並隋時採取必要的安全措施，且依當時情形，道
    路兩邊設有路燈，視線良好，並無不能注意之情事，適有翁明祺騎腳踏車正在橫
    越道路之時，甲○○竟疏未注意，且未減速慢行仍以時速七十公里行駛，讓腳踏
    車先行通過。迨其發現前面有人影時，已閃煞不及，致其左前車頭撞上正在橫越
    道路的翁明祺所騎腳踏車後方，造成翁明祺頭顱被輾壓破裂，腦髓外溢，胸部壓
    擦挫傷合併氣胸當場死亡的事實，有舉發違反道路交通管理事件通知單、違反道
    路交通管理事件裁決書各一張等在卷可證明。雖異議人甲○○卻辯稱：肇事時被
    害人翁明祺，是自己直橫過省道的快速汽車道，交通部公路局新竹區監理所苗栗
    監理站所為之裁決處分，為何未提，致尚有疑點待澄清。
四、經本院調閱八十九年度相字第七二五號相驗卷宗得知，異議人甲○○確有喝酒，
    經苗栗縣警察局尖山派出所檢驗酒精測試為公升○點八○毫克，其於八十九年十
    一月十八日晚上十一時十分，因超速未注意車前狀況駕車肇事導致被害人翁明祺
    於死之事實，並有酒精測試值、道路交通事故調查報告表、勘驗筆錄、相驗屍體
    證明書、驗斷書、現場照片十張等在卷為證，上開事實並由台灣省竹苗區車輛行
    車事故鑑定委員會鑑定異議人酒醉駕駛自小客車超速未注意車前狀況為肇事主因
    ，有該會九十年一月十八日竹鑑字第九○○三四號鑑定書附於相驗卷足證，足見
    異議人確有酒後駕車致人死亡等情，符合上述法條規定吊銷駕駛執照之要件。又
    查該規定不以被害人翁明祺與有過失而有差別，是原處分機關據以援引前述規定
    ，裁處吊銷駕照永不得重新考領並無不當，本件異議無理由，自應將其異議駁回
    。
五、據上論斷，應依道路交通案件處理辦法第十九條，裁定如主文。
中        華        民        國      九十  年    三  月     一     日
                              臺灣苗栗地方法院交通法庭
                                法  官 張  珈  禎
右正本證明與原本無異。
如不服本裁定應於送達後五日內向本院提出抗告狀。
                                書記官 趙  崇  彬
中        華        民        國      九十  年    三   月     二    日


司法院資訊處製作；財團法人民間司法改革基金會備份。
